【裁判字號】    91,訴緝,30
【裁判日期】    920908
【裁判案由】    違反毒品危害防制條例
【裁判全文】
臺灣臺南地方法院刑事判決                          九十一年度訴緝字第三號
    公  訴  人  臺灣台南地方法院檢察署檢察官
    被      告  戊○○
    選任辯護人  蔡進欽律師
                蔡弘琳律師
右列被告因違反毒品危害防制條例案件，經檢察官提起公訴（九十年度偵字第二三二
０號、九十年度偵字第二六八０號），暨移
，本院判決如左：
    主  文
戊○○共同連續販賣第一級毒品，處有期徒刑拾貳年。扣案之海洛因合計驗餘淨重參
拾壹點零壹公克、內含第一級毒品海洛因及第二級毒品大麻成分之煙草壹包驗餘淨重
貳拾壹點伍零公克、摻有第一級毒品海洛因之香菸柒支，沒收銷燬之。犯罪所得新台
幣伍萬伍仟肆佰元沒收之，如全部或一部不能沒收時，以其財產抵償之。扣案之電子
秤壹台、鐵夾貳支、塑膠管鏟子肆支、夾鏈分裝袋貳大包、0000000000號
之行動電話壹支及未扣案之0000000000號之行動電話壹支，均沒收；又連
續販賣第二級毒品，處有期徒刑柒年。扣案之安非他命捌包驗餘淨重貳拾壹點壹肆公
克，均沒收銷燬之，犯罪所得新台幣伍萬陸仟元沒收之，如全部或一部不能沒收時，
以其財產抵償之。扣案之電子秤壹台、鐵夾貳支、塑膠管鏟子肆支、夾鏈分裝袋貳大
包、0000000000號之行動電話壹支及未扣案之0000000000號之
行動電話壹支，均沒收。應執行有期徒刑拾捌年，扣案之海洛因合計驗餘淨重參拾壹
點零壹公克、內含第一級毒品海洛因及第二級毒品大麻成分之煙草壹包驗餘淨重貳拾
壹點伍零公克、摻有第一級毒品海洛因之香菸柒支、安非他命捌包驗餘淨重貳壹點壹
肆公克，均沒收銷燬之。犯罪所得新台幣計拾壹萬壹仟肆佰元沒收之，如全部或一部
不能沒收時，以其財產抵償之，扣案之電子秤壹台、鐵夾貳支、塑膠管鏟子肆支及夾
鏈分裝袋貳大包、0000000000號之行動電話壹支及未扣案之000000
0000號行動電話壹支，均沒收。
    事  實
一、戊○○意圖營利，基於概括犯意，或親自，或與丙○○共同基於犯意之聯絡，連
    續販賣第一級毒品海洛因：
（一）戊○○於民國九十年一月初起至同年二月十一日一時許止，販賣海洛因予己○○三次，地點、金額分述如下：(1)於九十年一月初，在臺南市○○街開元寺前
      ，以新台幣（以下同）二千元之價格，販賣第一級毒品海洛因予己○○(2)於九
      十年一月底，在臺南市○○路與成功路口，以一萬元之價格，販賣第一級毒品
      海洛因予己○○(3)於九十年二月十一日一時許，在臺南市○○路與成功路口，
      以三萬元之價格，販賣第一級毒品海洛因予己○○。嗣於九十年二月十三日十
      八時四十分許，己○○至台南縣永康市○○街九號前，持第一級毒品海洛因及
      安非他命，欲販賣予蔡基珍等人時，為警查獲（己○○販賣毒品部分，另經台
      灣臺南地方法院檢察署檢察官偵辦）。己○○向警方供出其毒品之來源係向綽
      號「阿財」即戊○○所購得，己○○便打0000000000號之行動電話
      與戊○○聯絡，戊○○遂依約於九十年二月十三日二十一時三十分許，前往臺
      南市○○路與成功路路口，為警當場查獲，並扣得第一級毒品海洛因驗餘淨重
      ０‧一一公克、0000000000號之行動電話一支、摻海洛因塑膠袋一
      個及已吸食內含有海洛因之香菸頭一支。
（二）戊○○於九十一年四月十五日，由戊○○先以其所有之0000000000
      號行動電話（未扣案）與甲○○聯絡毒品之買賣價格為一萬一千元後，旋由戊○○指示丙○○（涉犯販賣毒品部分由本院另行審理）攜帶第一級毒品海洛因
      一錢，至甲○○位於臺南市○○路五九九號四樓十一室之一樓管理室前，販賣
      上開第一級毒品海洛因一錢予甲○○，並向甲○○收取一萬一千元，戊○○則
      於事後無償提供海洛因供丙○○施用，作為上開運送第一級毒品海洛因之代價
      （戊○○轉讓毒品部分另經台灣臺南地方法院檢察署檢察官偵辦）。嗣於九十
      一年四月三十日凌晨零時二十分許，警方持本院核發之搜索票前往甲○○上開
      住處搜索時，發現丁○○在場，並搜得海洛因及安非他命等物，丁○○乃供出
      向戊○○購買毒品，在警方之授意下，遂撥打戊○○之上開行動電話號碼，表
      示欲向戊○○購買第一級毒品海洛因一萬三千元，戊○○隨即指示丙○○攜帶
      第一級毒品海洛因至甲○○上開住處前之管理室，於將第一級毒品海洛因交付
      予丁○○之際，為埋伏在現場之員警當場查獲而未遂，並扣得上開第一級毒品
      海洛因四‧二公克。
（三）戊○○復承前意圖營利，販賣第一級毒品之犯意，於九十一年三月間起至四月
      間止，在其位於臺南市○○街一０八巷五十七號二樓之二住處前樓下，以五百
      元及七百元之價格，分別販賣第一級毒品海洛因予丙○○各二次。
二、戊○○意圖營利，基於概括犯意，連續販賣第二級毒品安非他命予庚○○十次、
    己○○三次，地點、金額分述如下：於八十九年七月間起迄九十年二月十三日止
    ，在臺南市○○路與成功路口，以每包五百元之價格，連續販賣第二級毒品安非
    他命十次予盧宗品；於九十年一月中旬，在臺南市開南公園旁之活動中心前，以
    一萬五千元之價格，販賣第二級毒品安非他命予己○○一次；於九十年一月二十
    日左右，在臺南市○○街菜市場內，以一萬八千元之之價格，販賣第二級毒品安
    非他命予己○○一次；於九十年二月十一日一時許，在臺南市○○路與成功路口
    ，以一萬八千元之價格，販賣第二級毒品安非他命予己○○一次。
三、嗣經丙○○之供述，循線至戊○○上開住處查緝時，徵得戊○○之同意，對該處
    所加以搜索後，扣得第一級毒品海洛因含袋重計四十三公克、內含第一級毒品海
    洛因及第二級毒品大麻成分之煙草一包驗餘淨重二十一‧五０公克、摻有第一級
    毒品海洛因之香菸七支、第二級毒品安非他命八包驗餘淨重二十一‧一四公克、
    Ｋ他命二百粒、ＦＭ２十九粒、塑膠管鏟子四支、鐵夾二支、電子秤一台及夾鏈
    分裝袋二大包等物。
四、案經臺南市警察局報告台灣臺南地方法院檢察署檢察官偵查起訴暨臺南市警察局
    第一分局報告台灣臺南地方法院檢察署檢察官函請併案審理。
    理  由
一、訊據被告戊○○矢口否認有何販賣第一級毒品海洛因、第二級毒品安非他命之犯
    行，辯稱：伊綽號並非「阿財」，且未販賣海洛因予己○○、甲○○、丁○○及
    丙○○，伊不認識渠等四人云云。經查：
（一）證人己○○於警訊、檢察官偵訊及本院調查中均堅稱：曾向綽號「阿財」即被
      告戊○○購買第一級毒品海洛因及第二級毒品安非他命等語（詳警詢筆錄、九
      十年度偵字第二三二０號卷第五十二頁、本院九十年訴字第四六一號卷九十年
      五月十四日訊問筆錄），證人己○○於本院訊問時雖就部分細節有前後不符之
      處，然按告訴人、證人之陳述有部分前後不符，或相互間有所歧異時，究竟何
      者為可採，法院仍得本其自由心證予以斟酌，非謂一有不符或矛盾，即應認其
      全部均為不可採信；尤其關於行為動機、手段及結果等之細節方面，告訴人之
      指陳，難免故予誇大，證人之證言，有時亦有予渲染之可能；然其基本事實之
      陳述，若果與真實性無礙時，則仍非不得予以採信，此有最高法院七十四年臺
      上字第一五九九號判例可資參照。證人己○○於本院調查時到庭結證如右揭被
      告戊○○販賣第一級毒品海洛因、第二級毒品安非他命之事實，其中雖有部份
      細節因時間日遠而記憶不清致稍有差異，致證述前後不符，然因本件販賣第一
      級毒品海洛因及第二級毒品安非他命發生至其作證時已有數月之久，對於細節
      之記憶部分有所遺忘，與常情尚無違背，但其對於被告戊○○販賣第一級毒品
      海洛因、第二級毒品安非他命之基本事實結證明確，是本院自得予以採信。更
      何況被告戊○○於本院訊問時供稱：不認識己○○，亦未見過面，與己○○並
      無仇恨糾紛，證人己○○實無甘冒偽證罪之刑責，而在警詢、檢察官偵訊時及
      本院調查中結證被告戊○○販賣第一級毒品海洛因、第二級毒品安非他命之犯
      行，應認證人己○○於警詢、檢察官偵訊時及本院結證之內容均具有高度之證
      據價值。
（二）次查，被告戊○○與證人甲○○商訂購買第一級毒品海洛因之價格為一萬一千
      元後，由被告戊○○指示證人丙○○攜帶第一級毒品海洛因一錢至證人甲○○
      住處一樓管理室，販賣上開第一級毒品海洛因予證人甲○○，並向證人甲○○
      收取一萬一千元等情，業據被告戊○○於偵訊時坦承不諱（詳九十一年度偵字
      第四六九九號卷第八頁背面），核與證人丙○○、甲○○到庭證述情節相符（
      詳本院九十一年九月十二日、九十二年四月十四日訊問筆錄），是被告戊○○
      嗣後翻異前詞，顯係臨訟卸責之詞，不足採信。被告戊○○與證人丙○○共同
      販賣第一級毒品海洛因予甲○○之事實堪以認定。
（三）再者，證人丁○○遭警查獲後，向警方供出向被告戊○○購買毒品，在警方授
      意下，遂撥打被告戊○○之上開行動電話號碼，向被告戊○○表示買受一萬三
      千元價格之第一級毒品海洛因，被告戊○○遂指示證人丙○○攜帶第一級毒品
      海洛因至證人甲○○住處一樓管理室，於將第一級毒品海洛因交付予證人丁○○之際，為埋伏在現場之員警當場查獲之事實，業據被告戊○○於偵訊時坦承
      不諱（詳九十一年度偵字第四六九九號卷第八頁背面），核與證人丙○○、丁○○證述情節相符（詳本院九十一年九月十二日、警詢筆錄及九十一年度偵字
      第四六九九號卷第七頁背面、第九頁背面、第十頁），是被告戊○○翻異前供
      ，辯稱：與丁○○、丙○○等人並不相識云云，顯係卸責之詞，不足憑採。從
      而，被告戊○○與證人丙○○共同販賣第一級毒品海洛因予丁○○之事實堪以
      認定。
（四）又證人丙○○於警詢、檢察官偵訊及本院調查中均堅稱：被告戊○○曾於其住
      處樓下，以五百元及七百元之價格，分別販賣第一級毒品海洛因各二次予伊等
      語（詳警詢、九十一年度偵字第四六九九號卷第三十四頁及本院九十二年五月
      五日下午二時四十分許），證人丙○○於本院訊問時雖就部分細節有前後不符
      之處，然證人丙○○於本院調查時到庭結證如右揭被告戊○○販賣第一級毒品
      海洛因之事實，其中雖有部份細節因時間日遠而記憶不清而稍有差異，致證述
      前後不符，然因本件販賣第一級毒品海洛因發生至其作證時已有一年二月之久
      ，對於細節之記憶部分有所遺忘，與常情尚無違背，但其對於被告戊○○販賣
      第一級毒品海洛因之基本事實結證明確，是本院自得予以採信。且警方自被告
      戊○○住處亦查獲數量龐大之第一級毒品海洛因、電子磅秤一台、夾鏈分裝袋
      二大包等販賣毒品之用品，倘被告戊○○並未販賣毒品，又何以需要上開物品
      ，堪認證人丙○○證述被告戊○○販賣第一級毒品海洛因予伊之事實無訛。
（五）復查，證人庚○○於警詢時證稱曾向被告戊○○買受十次第二級毒品安非他命
      ，嗣於本院九十年六月四日訊問時先稱：「是『蔡仔』賣毒品給我，戊○○沒
      有賣毒品給我」、「『蔡仔』交毒品給我六、七次，戊○○交毒品給我二次」
      等語（詳本院九十年六月四日訊問筆錄），後又更正稱：「（問：有無蔡仔這
      個人？）沒有，都是阿財即戊○○賣毒品給我。是阿財說要我不要指認他」、
      「（問：警訊所言實在？）實在」等語（詳前開九十年六月四日訊問筆錄），
      又於本院九十一年十月七日訊問時結證稱：「（問：毒品向哪些人買？）有的
      找朋友買，他的綽號很多，像『蔡仔』」、「（問：被告有無賣毒品給你？）
      無」、「（問：何人賣安非他命給你？）財仔，就是在庭被告戊○○」、「（
      問：是否『財仔』叫你不要指認他？）是，八十九年六、七月中旬附件向戊○○買安非他命，買的時間不一定」、「我打電話給文仔，叫文仔打電話給戊○○，說要買安非他命，約地點見面」等語，又稱：「（問：對九十年二月十四
      日凌晨一時警訊筆錄有何意見？）實在」、「（問：你是否很緊張？）是」、
      「（問：是否因被告在庭而緊張？）是」等語，嗣經本院命被告戊○○退庭後
      再質之證人庚○○，其則證稱：「（問：本院所言實在或警局所言實在？）警
      局所言實在」等語（詳九十一年十月七日訊問筆錄），足見證人庚○○應係懼
      怕被告戊○○，始於本院調查中為前後不一之證述，其於本院調查中否認被告
      戊○○販賣第二級毒品安非他命之陳述，顯係與被告戊○○串證，而故為迴護
      被告戊○○之詞。是以，證人庚○○於警訊中之證述自為可信。
（六）再證人甲○○雖證稱：在電話中告訴我一錢海洛因的價格是一萬一千元，被告
      說他跟別人拿的價格也是一萬一千元等語（詳本院九十二年四月十四日訊問筆
      錄），然販賣第一級毒品海洛因及第二級毒品安非他命所觸犯罪名之法定本刑
      為死刑或無期徒刑、無期徒刑或七年以上有期徒刑，其刑度甚重，被告戊○○
      前因多次違反肅清煙毒條例案件，經法院審理，並判刑確定，就此販毒之刑責
      自無不知之理，核諸經驗法則，其如無利可圖，豈有甘冒重典販售海洛因及安
      非他命之可能，據此堪認被告戊○○係意圖營利，而販賣賣海洛因、安非他命
      予己○○、庚○○、甲○○、丁○○、丙○○等人。
（七）而本件扣案之第一級毒品海洛因合計驗餘淨重三十一‧０一公克、內含第一級
      毒品海洛因及第二級毒品大麻成分之煙草一包驗餘淨重二十一‧五０公克、摻
      有第一級毒品海洛因之香菸七支，經臺南市警察局保安隊毒品初步檢驗及法務
      部調查局鑑驗結果，均含有海洛因成分，其中煙草一包，並含有第二級毒品大
      麻之成分，有該局毒品初步檢驗報告單一紙及法務部調查局之鑑驗通知書四紙
      ，又第二級毒品安非他命八包驗餘淨重二十一‧一四公克，經警政署刑事警察
      局鑑驗結果，均呈甲基安非他命成分，有該局鑑驗通知書一紙附卷可稽。
（八）綜上所述，被告戊○○販賣第一級毒品海洛因及第二級毒品安非他命之犯行已
      臻明確，應依法論科。
二、核被告戊○○販賣第一級毒品海洛因予甲○○、丙○○、己○○部分，係犯毒品
    危害防制條例第四條第一項之販賣第一級毒品罪；販賣第一級毒品海洛因予丁○○部分，因證人丙○○將海洛因交付丁○○時，即為埋伏在現場之警員當場查獲
    ，是核被告戊○○此部分所為，係犯毒品危害防制條例第四條第五項、第一項之
    販賣第一級毒品未遂罪。被告戊○○販賣第二級毒品安非他命予己○○、庚○○
    之犯行，係犯毒品危害防制條例第四條第二項之販賣第二級毒品罪。被告戊○○
    與證人丙○○就販賣第一級毒品予甲○○、丁○○之犯行部分，有犯意聯絡及行
    為分擔，應論以共同正犯。又其販賣海洛因、安非他命前之持有海洛因、安非他
    命之行為，本應以持有論，惟持有後進而販賣，其持有之低度行為應為販賣之高
    度行為所吸收，故不另論其非法持有第一級毒品海洛因及第二級毒品安非他命犯
    行。被告戊○○多次販賣第一級毒品海洛因、第二級毒品安非他命之犯行，均時
    間緊接，均觸犯構成要件相同之罪名，顯均係基於概括犯意反覆為之，販賣第一
    級毒品海洛因部分，應依刑法第五十六條連續犯規定論以販賣第一級毒品既遂罪
    ，販賣第二級毒品安非他命部分，應依刑法第五十六條連續犯之規定論以一罪，
    並均加重其刑（法定刑無期徒刑部分依法不得加重，僅就有期徒刑及併科罰金部
    分加重）。公訴人起訴事實雖未敘及被告戊○○販賣第一級毒品海洛因予甲○○
    、丁○○、丙○○之犯行，然檢察官就犯罪事實之一部起訴者，其效力及於全部
    ，該部分事實與公訴人起訴之犯罪事實既具有連續犯之裁判上一罪關係，依審判
    不可分之原則，此部分應為起訴效力所及，本院自應併予審究。被告戊○○所犯
    上開二罪，而供出毒品係來自李瑞琳，警方並依其所提供之來源，破獲李瑞琳販
    賣毒品之犯行，業據證人即臺南市警察局第一分局刑事組警員乙○○到庭證述明
    確（詳本院九十二年五月二十二日訊問筆錄），已合於同條例第十七條減輕其刑
    之要件，爰依先加後減之例處斷。爰審酌被告戊○○之素行、犯罪之動機、目的
    、販賣毒品對人身健康及社會治安之影響程度甚鉅、被告戊○○於犯罪後猶飾詞
    狡辯，於本院調查中，就各項詢問均避重就輕，甚至胡亂辯解，企圖混淆案情等
    一切情狀，各量處如主文所示之刑，並定其應執行刑，以資懲儆。
三、至扣案之現金十三萬一千九百元，無法證明係被告戊○○販賣毒品所得之款項，
    爰不諭知沒收。至被告戊○○販賣第一級毒品海洛因、第二級毒品安非他命予己○○，得款計九萬三千元；被告戊○○販賣第一級毒品海洛因予甲○○，得款計
    一萬一千元；被告戊○○販賣第一級毒品安非他命予丙○○，得款計二千四百元
    ；被告戊○○販賣第二級毒品安非他命予庚○○，得款計五千元，以上合計被告
    戊○○販賣海洛因、安非他命所得，計十一萬一千四百元，雖未經扣案，均應依
    毒品危害防制條例第十九條第一項之規定沒收之，如全部或一部不能沒收時，以
    其財產抵償之。
四、又扣案之海洛因合計驗餘淨重三十一‧０一公克、內含第一級毒品海洛因及第二
    級毒品大麻成分之煙草一包驗餘淨重二十一‧五０公克、摻有第一級毒品海洛因
    之香菸七支，爰依毒品危害防制條例第十八條第一項前段，沒收銷燬之。扣案之
    電子秤一台、鐵夾二支、塑膠管鏟子四支、夾鏈分裝袋二大包、0000000
    000號行動電話一支，均係被告戊○○販賣第一級、第二級毒品所用之物，至
    0000000000號之行動電話一支，雖未扣案，然係被告戊○○販賣第一
    級、第二級毒品所用之物，且不能證明業已滅失，均應依毒品危害防制條例第十
    九條第一項前段之規定，沒收之。另扣案之吸食工具一組、摻有海洛因塑膠袋一
    個及已吸食內含有海洛因之香菸頭一支均與本案無涉，而Ｋ他命二百粒、ＦＭ２
    十九粒，雖均為違禁物，然與被告戊○○所犯本案之罪無涉，應由檢察官另行處
    理，本院就上開各物均無從諭知沒收，附此敘明。
據上論斷，應依刑事訴訟法第二百九十九條第一項前段、毒品危害防制條例第四條第
一項、第二項、第十七條、第十八條第一項前段、第十九條第一項前段、刑法第十一
條、第二十八條、第五十一條第五款，判決如主文。
本案經檢察官林仲斌到庭執行職務。
中      華      民      國    九十二    年      九      月      八      日
                                  臺灣臺南地方法院刑事第七庭
                                      法  官  鄭燕璘
右正本證明與原本無異。
如不服本判決應於送達後十日內向本院提出上訴狀。
                                      書記官  黃傳鈞
中      華      民      國    九十二    年      九      月      十      日
附錄本案論罪科刑法條全文：
毒品危害防制條例第四條第一項：
  製造、運輸、販賣第一級毒品者，處死刑或無期徒刑；處無期徒刑者，得併科新台
  幣一千萬元以下罰金。
毒品危害防制條例第四條第二項：
  製造、運輸、販賣第二級毒品者，處無期徒刑或七年以上有期徒刑，得併科新台幣
  七百萬元以下罰金。


司法院資訊處製作；財團法人民間司法改革基金會備份。
